臺灣臺北地方法院刑事裁定　　　　　　96年度聲減字第3367號
聲　請　人　臺灣臺北地方法院檢察署檢察官
受　刑　人　甲○○
　　　　　　　　　　（現在臺灣臺北監獄執行中）
上列受刑人因肅清煙毒條例等案件，聲請人聲請依中華民國96年
罪犯減刑條例減刑（96年度聲減字第5335號），本院裁定如下：
    主  文
聲請均駁回。
    理  由
一、本件聲請意旨略以：受刑人甲○○於如附表所列日期犯如附
    表所示之罪，經如附表所示各法院判處如附表所示之刑確定
    在案，經查附表所示各罪，犯罪時間均在中華民國96年4 月
    24日之前，所犯附表編號1 、2 、4 、5 所示之罪，核與中
    華民國96年罪犯減刑條例第2 條第1 項第3 款規定相符，應
    依同條例第8 條第1 項、第3 項聲請裁定減刑；而其所犯編
    號3 所示之罪，雖依本條例規定不予減刑，惟仍應依同條例
    第11條、第12條規定，與編號4 所示之罪定應執行之刑，爰
    聲請裁定減刑並定應執行之刑。
二、依中華民國96年罪犯減刑條例應減刑之罪，已經判決確定尚
    未執行或執行未完畢者，由檢察官或應減刑之人聲請最後審
    理事實之法院裁定之；而關於定其應執行之刑，依該條例應
    減刑之數罪，經二以上法院裁判確定者，得由一檢察官或應
    減刑之人犯合併向其中一裁判法院聲請裁定之，中華民國96
    年罪犯減刑條例第2 條第1 項第3 款、第10條第2 項、第8
    條第1 項、第3 項及第12條準用同條例第8 條第3 項分別定
    有明文。
三、經查，受刑人甲○○因於民國74年間犯肅清煙毒條例案件，
    其中吸食煙毒部分（肅清煙毒條例第9 條第1 項），經本院
    以74年度重訴字第16號刑事判決判處有期徒刑4 年6 月確定
    ，另販賣煙毒部分（肅清煙毒條例第5 條第1 項），則經臺
    灣高等法院以74年度上訴字第2899號刑事判決判處有期徒刑
    12年確定；嗣因適用77年減刑條例規定，而經臺灣高等法院
    77年度聲字第3530號裁定分別減為有期徒刑3 年、8 年，應
    執行有期徒刑10年；復因適用80年減刑條例規定，經臺灣士
    林地方法院（當時為「臺灣臺北地方法院士林分院」）以80
    年度聲減字第335 號裁定就吸食煙毒部分再減為有期徒刑2
    年，二罪應合併執行有期徒刑9 年6 月確定；受刑人於74年
    11月26日入監服刑，於83年2 月6 日縮短刑期假釋出監，並
    交付保護管束；詎受刑人假釋出監後，旋犯肅清煙毒條例案
    件（肅清煙毒條例第9 條第1 項），經臺灣高等法院83年度
    上訴字第4115號、臺灣士林地方法院83年度訴字第1311號刑
    事判決分別判處有期徒刑3 年4 月、3 年6 月，先後確定在
    案，受刑人再於83年11月22日入監接續執行前案殘刑4 年1
    月15日及此二罪刑，復於88年9 月27日因縮短刑期假釋出監
    ，並交付保護管束，保護管束期間至94年7 月26日始屆滿；
    受刑人竟於89年9 月28日再犯毒品危害防制條例案件，經本
    院論以毒品危害防制條例法第10條第1 項施用第一級毒品罪
    ，而以90年度訴字第317 號刑事判決判處有期徒刑1 年6 月
    確定，再撤銷前案假釋，受刑人即於89年12月12日入監接續
    執行前三案殘刑5 年9 月29日及此施用毒品罪之有期徒刑1
    年6 月，訂於98年1 月19日始縮刑期滿；故如附表所示五罪
    迄未執行完畢等情，有聲請卷附上開各案判決、裁定、執行
    案件資料表、執行指揮書、撤銷假釋報告表、馬偕紀念醫院
    函、臺灣臺北監獄函、法務部函及本院卷附臺灣高等法院被
    告前案紀錄表在卷足憑。惟查：
  (一)受刑人係於96年4 月24日前，犯如附表編號5 所示毒品危害
    防制條例第10條第1 項之罪，而經本院判決確定在案，本院
    為該案之最後事實審法院無誤，固得就附表編號5 之罪裁定
    減刑。惟此案業經受刑人於96年10月3 日具狀向本院聲請減
    刑，並經本院於96年11月15日裁定減為有期徒刑9 月在案（
    本院96年度聲減字第3053號）。是本件就同一案件，於96年
    11月19日始提出聲請繫屬本院，有本院收文戳可按，乃重複
    聲請在後，其聲請不合法，本院自不得就此罪再為減刑。
  (二)又受刑人所犯附表編號1 、2 、4 所示各罪，其中附表編號
    2 、4 之罪乃經臺灣士林地方法院判決確定，編號2 之罪則
    經臺灣高等法院判決確定，已如前述，本院並非最後事實審
    法院。本院既就有管轄權之附表編號5 所示之罪，前已裁定
    減刑在案，不得重複裁定，亦無從就附表編號1 、2 、4 所
    示之罪併為減刑裁定。此部分聲請不應准許。
  (三)而附表編號3 、4 之罪固合於合併定應執行刑之要件，然本
    院就附表編號4 之罪並無裁定減刑之管轄權，且附表編號3
    、4 二罪均非以本院為最後事實審之管轄法院，故本院亦不
    得就附表編號3 、4 所示2 罪合併定應執行之刑。
四、綜上，本件聲請就附表編號5 所示之罪裁定減刑，係就已經
    受刑人聲請且經本院裁定減刑之罪，重複聲請，自係違反一
    事不再理原則，不應准許。又本件聲請就附表編號1 、2 、
    4 所示之罪裁定減刑並就附表編號3 、4 所示二罪合併定應
    執行之刑，均非屬本院所管轄，聲請人向本院提出減刑及定
    應執行刑之聲請，核與首揭96年罪犯減刑條例之規定不合，
    亦應予以駁回。
中　　華　　民　　國　　96　　年　　11　　月　　26　　日
 　　　　　　     刑事第六庭  法　官　林晏如
上正本與原本無異。
如不服本裁定，應於送達後5 日內向本院提出抗告狀。
                              書記官  楊盈茹
中　　華　　民　　國　　96　　年　　11　　月　　27　　日
